【裁判字號】    99,上訴,1978
【裁判日期】    991012
【裁判案由】    違反毒品危害防制條例
【裁判全文】
臺灣高等法院臺中分院刑事判決        99年度上訴字第1978號
上  訴  人
即  被  告  甲○○
上列上訴人因違反毒品危害防制條例案件，不服臺灣彰化地方法
院九十九年度訴字第九○四號中華民國九十九年八月三十日第一
審判決（起訴案號：臺灣彰化地方法院檢察署九十九年度毒偵字
第一○九三號），提起上訴，本院判決如下：
    主  文
上訴駁回。
    理  由
一、按不服地方法院之第一審判決而上訴者，須提出上訴書狀，
    並應敘述具體理由，此為上訴必備之程式；其所提出之書狀
    未敘述上訴理由，或僅曾以言詞陳述上訴理由者，均應於上
    訴期間屆滿後二十日內補提理由書於第一審法院；第一審法
    院經形式審查，認逾期未補提上訴理由者，應定期間命補正
    ，逾期未補正者，為上訴不合法律上之程式，應以裁定駁回
    ；倘已提出上訴理由，但所提非屬具體理由者，則由第二審
    法院以上訴不合法律上之程式，判決駁回；以上於刑事訴訟
    法第三百五十條、第三百六十一條、第三百六十二條、第三
    百六十七條定有明文。而所謂「具體理由」，必係依據卷內
    既有訴訟資料或提出新事證，指摘或表明第一審判決有何採
    證認事、用法或量刑等足以影響判決本旨之不當或違法，而
    構成應予撤銷之理由，始克當之；倘僅泛言原判決認定事實
    錯誤、違背法令、量刑失之過重或輕縱，而未依上揭意旨指
    出具體事由，或形式上雖已指出具體事由，然該事由縱使屬
    實，亦不足以認為原判決有何不當或違法者，皆難謂係具體
    理由（最高法院九十七年台上字第八九二號刑事判決意旨參
    照）。
二、經查本案上訴人即被告甲○○（以下簡稱為被告）不服原審
    判決提起上訴，經核其上訴理由狀所載理由，係以：法院之
    量刑應受比例原則之規範，俾與行為人所為之嚴重性、行為
    人所表現之危險性及對行為人未來之期待性相當，應有從新
    從輕原則之適用，原審判決對伊之所犯，量處有期徒刑一年
    二月，屬實過重而不符憲法第二十三條所定之比例原則等情
    詞，上訴指摘原判決對其科刑不當。惟本案被告自民國（下
    同）九十二年間起，即有多次因施用毒品而被移送觀察勒戒
    及被判處有期徒刑之紀錄，均未見其戒絕毒品。原審判決審
    酌被告之品行、本案同時施用第一、二級毒品之犯罪情節，
    及其在審理時雖坦承犯行，但之前已有多次施用毒品之前科
    而迄未能戒除毒品等一切犯罪情狀，在依據刑法累犯之規定
    加重其刑之後，就其所犯量處有期徒刑一年二月，核無量刑
    過重之不當。本案被告之上訴意旨並未依據卷內既有訴訟資
    料或提出新事證，指摘或表明第一審判決有何採證認事、用
    法或量刑等足以影響判決本旨之不當或違法，仍以上開情詞
    指摘原判決對其科刑不當而提起上訴，依其所提出之上訴理
    由尚不足以認為原判決有何不當或違法，顯非屬具體理由，
    核之上揭說明，應認其上訴違背法律上之程式，應予以駁回
    ，並不經言詞辯論為之。
三、爰依刑事訴訟法第三百六十七條前段、第三百七十二條判決
    如主文。
中    華    民    國    99    年    10    月    12    日
            刑事第三庭    審判長法  官  王  增  瑜
                                法  官  曾  佩  琦
                                法  官  廖  柏  基
以上正本證明與原本無異。
如不服本判決應於收受送達後十日內向本院提出上訴書狀，其未
敘述上訴之理由者，並得於提起上訴後十日內向本院補提理由書
（均須按他造當事人之人數附繕本）「切勿逕送上級法院」。
                                書記官  曾  煜  智
中    華    民    國    99    年    10    月    12    日

司法院資訊處製作；財團法人民間司法改革基金會備份。
